【裁判字號】    90,自,77
【裁判日期】    900905
【裁判案由】    違反商標法
【裁判全文】
臺灣高雄地方法院刑事判決                              九十年度自字第七七號
    自  訴  人  乙○○○有限公司
    代  表  人  丁○○
    自訴代理人  郭家駿律師
    被      告  甲○○
右列被告因違反商標法案件，經自訴人提起自訴，本院判決如左：
    主  文
甲○○無罪。
    理  由
一、自訴意旨略以：被告甲○○係設於高雄市苓雅區○○○路三０三號「專藝企業有
    限公司」負責人，明知「銀雕」文字圖樣，為自訴人乙○○○有限公司於民國八
    十八年間向經濟部智慧財產局取得在布類、紙類商品之商標專用權，竟在其公司
    網站（網址：http//www.artest.com.tw）及報價單上，對不特定人以「銀雕」
    字樣，作為其同種類之合成纖維布之名稱，並將該合成纖維布以「銀雕畫布」之
    名，於八十九年十二月間出售與彩雋印刷整合資訊公司丙○○，因認被告涉有違
    反商標法犯嫌。
二、按犯罪事實應依證據認定之，無證據不得推定其犯罪事實，刑事訴訟法第一百五
    十四條定有明文。又認定不利於被告之事實，須依積極證據，苟積極證據不足為
    不利於被告事實之認定時，即應為有利於被告之認定，更不必有何有利之證據（
    最高法院三十年上字第八一六號判例參照）。自訴人認被告涉有違反商標法犯嫌
    ，係以被告公司之網頁刊登有販售「銀雕畫布」之報價單資料、被告之職員戊○○所販售予彩雋印刷整合資訊公司丙○○之畫布紙盒外包裝桶上有手寫之「銀彫
    」字樣，及被告公司所開立與彩雋印刷整合資訊公司之估價單、銷貨單、統一發
    票上產品名稱欄均書寫為「銀雕畫布」為其論據。惟訊據被告堅決否認有違反商
    標法犯行，辯稱：「公司從八十七年五月間開始向楊志雲買銀雕畫布販售，並不
    知道『銀雕』有做商標註冊，後來八十九年十二月間賣銀綢畫布給彩雋公司陳先
    生的事，我並不清楚，都是由公司職員在負責，我不可能知道每件買賣的交易細
    節」等語。經查：
  (一)、依自訴人所提網頁列印資料，被告公司之網頁內容中固刊載有販售「銀雕畫布
      」之報價單資料，惟此種商品名稱之介紹、價格之標示，顯非屬商標之使用，
      亦無從認消費者如依被告公司前開網頁內容向被告購買「銀雕畫布」，被告所
      販售之「銀雕畫布」必為非自訴人生產之仿冒「銀雕畫布」，亦難認被告非不
      得從其他廠商購得「銀雕畫布」之真品販售。
  (二)、經當庭勘驗自訴人所提被告公司職員戊○○販售與彩雋印刷整合資訊公司丙○○之畫布二桶，其外包裝紙桶分別有：「不防水銀綢布」印刷字樣、「銀彫５
      ０”４尺」手寫字樣，此有卷附相片可憑，再經證人戊○○於九十年五月二十
      三日書寫「銀雕」字樣，對照前開包裝紙桶之「銀彫」手寫字樣，就「銀」、
      「彫或雕」之「周」部分之筆跡並不相同，此復為自訴人代理人郭家駿律師所
      是認，而若該字樣為證人戊○○所書寫，豈有將「銀雕」誤寫為「銀彫」之理
      ，是證人戊○○於九十年八月二十二日本院審理時證稱：「我並沒有在賣給彩
      雋陳先生的二桶畫布外包裝紙桶上寫銀彫字樣」等語，應屬可信。
  (三)、依前所述，自訴人所提二桶畫布外包裝紙桶上之字樣，無論是印刷之「銀綢」
      或手寫之「銀彫」字樣，均與自訴人所主張之商標文字「銀雕」不同，而該二
      桶畫布上並無任何文字或圖案，並為自訴人代理人郭家駿律師所不否認，且證
      人戊○○於九十年五月二十三日到庭證稱：「我賣給彩雋陳先生的畫布是銀綢
      畫布。我有先打電話給上游廠商問是否有銀雕畫布，但沒有人接，所以我就告
      訴陳先生沒有銀雕畫布，只有銀綢畫布」等語，復與前開其中一桶外包裝紙桶
      「銀綢布」印刷字樣相符，又前開外包裝紙桶既已載明為「不防水銀綢布」，
      若丙○○所購買的為「銀雕畫布」、證人戊○○亦欲以非「銀雕畫布」冒充販
      售，衡情至愚者亦無在外包裝紙桶上記載與「銀雕畫布」明顯不同之「不防水
      銀綢布」字樣之理，而丙○○經本院傳訊未到庭，自訴人代理人郭家駿律師復
      稱毋庸再行傳訊丙○○，是依上所述，顯乏事證可認證人戊○○前開證述為偽
      。
  (四)、自訴人另質疑證人戊○○所開具之估價單、銷貨單、統一發票物品名稱欄均記
      載「銀雕畫布」而非「銀綢畫布」，惟依證人戊○○於九十年五月二十三日到
      庭證稱：「因公司沒有『銀綢畫布』的編號，為了入帳方便，才以『銀雕畫布
      』為品名入帳」等語在卷，對照前開(三)所述，丙○○一開始是訂購「銀雕畫布
      」，則證人戊○○在估價單上書寫「銀雕畫布」字樣，自屬正當，又對照自訴
      人所提銷貨單：品名編號欄有不同編號、產品名稱欄有不同之規格記載，其中
      並有一產品載明為「不防水」，恰與前開外包裝紙桶所貼「不防水」字樣相符
      ，復以電腦列印方式為之等情，證人戊○○前開證述自非不可信，至於統一發
      票品名欄為配合銷貨單之記載而登載為「銀綢畫布」，亦無何違常理之處，自
      難依此為被告不利之認定。
  是綜上所述，被告公司網頁刊載販售「銀雕畫布」，非屬「銀雕」商標之使用，且
  復難預測被告必以仿冒自訴人之「銀雕畫布」商品出售予消費者，又被告公司職員
  戊○○所出售與丙○○之畫布，其中一桶畫布已在外包裝紙桶上載明為「不防水銀
  綢布」，自無意藉「銀雕」之名來販售，另一桶畫布之外包裝紙桶上「銀彫」手寫
  字樣，又非戊○○之字跡，是自難認被告有自訴人所指違反商標法犯嫌。此外，復
  查無其他積極證據足證被告有何違反商標法犯行，不能證明被告犯罪，依法應為無
  罪之諭知。
據上論斷，應依刑事訴訟法第三百四十三條、第三百零一條第一項，判決如主文。
中      華      民      國    九十      年      九      月      五      日
                                  臺灣高雄地方法院刑事第一庭
                                      法  官    曾  逸  誠
右正本證明與原本無異。
如不服本判決，應於判決送達後十日內，向本院提出上訴狀。
                                       書記官    許玉城
中    華    民    國      九十      年      九      月      六      日


司法院資訊處製作；財團法人民間司法改革基金會備份。
